【裁判字號】    97,財管,93
【裁判日期】    971028
【裁判案由】    選任遺產管理人
【裁判全文】
臺灣彰化地方法院民事裁定  97年度財管字第93號
聲  請  人  內政部中區老人之家
法定代理人  丙○○
代  理  人  甲○○
被繼承人    乙○      生前最後.
關  係  人  財政部國有財產局臺灣中區辦事處彰化分處
法定代理人  曾平輝
上列聲請人聲請指定遺產管理人事件，本院裁定如下：
    主      文
指定財政部國有財產局台灣中區辦事處彰化分處為被繼承人乙○
（民國○○年○月○○日生，身分証號碼：Ｚ000000000號，生前最後
住所：彰化縣田中鎮○○里○○路○段210號，民國97年9月28日
死亡）之遺產管理人。
准對被繼承人乙○之繼承人為承認繼承之公示催告。
被繼承人乙○之繼承人，應自前項公示催告最後登載新聞紙之日
起，壹年內承認繼承，上述期限屆滿，無繼承人承認繼承，且自
繼承開始起參年內大陸地區無人表示繼承者，被繼承人乙○之遺
產，於清償債權並交付遺贈物後，如有賸餘即歸屬國庫。
聲請程序費用新台幣壹仟元由被繼承人之遺產負擔。
    理      由
一、按繼承開始時，繼承人有無不明，而無親屬會議或親屬會議
    未於一個月內選定遺產管理人者，利害關係人得聲請法院選
    任遺產管理人，並由法院依公示催告程序，定六個月以上之
    期限，公告繼承人，命其於期限內承認繼承，民法第1177條
    、第1178條第1項、第2項規定甚明。
二、本件聲請意旨略以：為聲請指定遺產管理人暨程序費用由乙
    ○之遺產負擔。緣本家（內政部中區老人之家）院民乙○病
    故，遺留田中內灣郵局活期存款新台幣貳拾捌萬陸佰捌拾捌
    元整，因故乙○生前未預立遺囑，其繼承人有無不明，爰依
    民法規定，狀請准予裁定財政部國有財產局台灣中區辦事處
    彰化分處為被繼承人之遺產管理人等語。
三、查聲請人主張之事實，業據提出乙○之死亡證明書影本、戶
    籍謄本、郵局存儲金簿影本各一份等為證，經核尚無不合，
    聲請人之主張堪信屬實。而財政部國有財產局為國家財產管
    理機關，負責全國國土或財產之管理之事務，不僅是權利，
    亦是義務，參以財政部國有財產局為國家機關，應依法行使
    權利並負擔義務，並不能純以利益為唯一考慮因素，此有高
    等法院台中分院94年度家抗第55號判決可資參見，故本院認
    指定財政部國有財產局中區辦事處彰化分處為被繼承人乙○
    之遺產管理人應為適當，爰裁定如主文所示。
四、依非訟事件法第157條裁定如主文。
中    華    民    國    97    年    10    月    28    日
                    家事法庭    法  官   王美惠
以上正本係照原本作成。
如對本裁定抗告，須於裁定送達後10日之不變期間內，向本院提
出抗告狀，並繳納抗告費新臺幣1,000元。
中    華    民    國    97    年    10    月    28    日
                                書記官   田慧賢


司法院資訊處製作；財團法人民間司法改革基金會備份。
